【裁判字號】    99,小上,137
【裁判日期】    991022
【裁判案由】    損害賠償
【裁判全文】
臺灣臺北地方法院民事裁定             99年度小上字第137號
上  訴  人  乙○○
被  上訴人  甲○○
上列當事人間請求損害賠償事件，上訴人對於中華民國99年9月1
5日本院新店簡易庭99年度店小字第759號第一審小額民事判決提
起上訴，本院裁定如下：
    主   文
上訴駁回。
第二審訴訟費用新臺幣壹仟伍佰元由上訴人負擔。
    理   由
一、按對於小額程序第一審裁判之上訴或抗告，非以其違背法令
    為理由，不得為之；上訴狀內應記載上訴理由，表明下列各
    款事項︰(一)原判決所違背之法令及其具體內容。(二)依訴訟資
    料可認為原判決有違背法令之具體事實。民事訴訟法第436
    條之24第2項、第436條之25分別定有明文。又對於小額程序
    之第一審裁判提起上訴時，如係以第一審判決有不適用法規
    或適用法規不當為上訴理由時，其上訴狀或理由書應有具體
    之指摘，並揭示該法規之條項或其內容。若係成文法以外之
    法則，應揭示該法則之旨趣；其為經驗法則、證據法則者，
    亦應具體指摘揭示該經驗法則或證據法則；倘為司法院解釋
    或本院之判決，則應揭示該判解之字號或其內容，上訴狀或
    理由書如未依此項方法表明者，即難認為已對小額程序之第
    一審判決之違背法令有具體之指摘，其上訴自難認為合法（
    最高法院71年台上字第314號及70年台上字第720號判例參照
    ），法院毋庸命其補正，逕以裁定駁回之，此觀同法第436
    條之32第2項準用第471條第1項、第444條第1項規定自明。
二、本件上訴意旨略以：伊因本件傷害刑事案件判決拘役55日，
    易科罰金新臺幣55,000元確定在案，目前繳款中，被上訴人
    無理由再要求民事賠償。況被上訴人所主張之事實並不實在
    ，其受傷部分係與訴外人任仙玉拉扯所導致，伊與另2人並
    未助拳，並已勸阻任仙玉與被上訴人間拉扯，為何須賠償被
    上訴人？伊覺得被上訴人才是不法侵害他人者，而伊因工作
    關係導致手腳受傷，目前在家休養中，已無能力支付賠償款
    云云。
三、查上訴人固就原審判決提起上訴，然其於上訴狀內僅以前揭
    理由否認傷害被上訴人，並未具體說明原判決有何不適用法
    規或適用不當，並揭示該法規之條項或其內容，及合於民事
    訴訟法第469條所列各款之事實，自難認已於上訴狀對原審
    判決如何違背法令已有具體之指摘，揆諸前揭說明，應認上
    訴人提起本件上訴不合法，自應裁定駁回其上訴。
四、本件被上訴人應負擔之第二審訴訟費用額確定為如主文第2
    項所示。
五、據上論結，本件上訴為不合法，依民事訴訟法第436條之32
    第1項、第2項、第444條第1項、第436條之19第1項、第95條
    、第78條，裁定如主文。
中    華    民    國    99    年    10    月    22    日
                  民事第六庭審判長法  官  傅中樂
                                  法  官  李家慧
                                  法  官  林春鈴
以上正本係照原本作成。
本裁定不得抗告。
中    華    民    國    99    年    10    月    22    日
                                  書記官  潘惠敏

司法院資訊處製作；財團法人民間司法改革基金會備份。
